【裁判字號】    98,重訴,263
【裁判日期】    990120
【裁判案由】    返還不當得利
【裁判全文】
臺灣高雄地方法院民事判決             98年度重訴字第263號
原      告  甲○
訴訟代理人  李偉如律師
複 代 理人  孫嘉男律師
被      告  乙○○
當事人間返還不當得利事件，本院民國99年1 月6 日言詞辯論終
結，判決如下：
    主      文
原告之訴及假執行之聲請均駁回。
訴訟費用由原告負擔。
    事實及理由
壹、程序部分：
    按訴狀送達後，原告不得將原訴變更或追加他訴。但請求之
    基礎事實同一、擴張或減縮應受判決事項之聲明、不甚礙被
    告之防禦及訴訟終結者，不在此限，民事訴訟法第255 條第
    1 項第2 、3 、7 款分別定有明文。本件原告最初起訴主張
    被告因傷害直系血親尊親屬即原告，爰依民法第416 條第1
    項第1 款規定撤銷就坐落高雄縣大寮鄉○○○段2446之1地
    號土地（權利範圍全部，以下稱系爭土地）及其上門牌號碼
    高雄縣大寮鄉中興4 巷36號之未保存登記建物（以下稱系爭
    房屋）所為之贈與，並聲明：(1)被告應將系爭土地所有權移
    轉登記予原告；(2)被告應將系爭房屋之事實上處分權移轉予
    原告；(3)被告應將系爭土地於民國93年收件字號抵登字第00
    6930號，並於94年4 月22日登記之擔保債權總金額最高限額
    新台幣（以下同）500 萬元之抵押權（以下稱系爭抵押權）
    登記予以塗銷。嗣於本院訴訟審理中，復基於同一原因事實
    及請求權基礎，追加被告應將系爭房屋騰空並全部遷讓交還
    予原告，並變更聲明為：(1)被告應將系爭土地所有權移轉登
    記予原告；(2)被告應將系爭房屋之事實上處分權移轉予原告
    ，並將系爭房屋騰空後，全部遷讓交還原告；(3)被告應將系
    爭抵押權登記予以塗銷；(4)上述第二項請求願供擔保請准宣
    告假執行。是核原告所為追加訴之聲明，乃係基於同一原因
    事實，且無礙於被告防禦及本件訴訟終結，而為擴張應受判
    決事項，揆諸前揭說明，應予准許。
貳、實體部分：
  一、原告主張：緣被告係原告之長子，又系爭土地房屋原本均
      係原告所有，嗣於95年7 月13日原告將系爭土地所有權及
      系爭房屋之事實上處分權一併贈與被告，並於同年8 月25
      日將系爭土地所有權移轉登記至被告名下，且依被告要求
      將所有權移轉原因登記為「買賣」。詎於97年8 月4 日9
      時許，在原告位於高雄縣林園鄉○○路589 號住處，被告
      因不滿原告阻止其拆卸該屋1 樓第2 道鋁門，竟持老虎鉗
      、螺絲起子等工具揮擊原告，復以手肘及右腳傷害原告，
      致原告受有胸部挫傷併挫擦傷、雙前臂挫擦傷、左手臂挫
      擦傷及左腳挫傷等傷害，嗣經原告提起刑事告訴，由本院
      以98年度易字第418 號刑事案件受理在案（以下稱系爭刑
      事案件）。準此，被告既為系爭土地房屋之受贈人，竟故
      意對原告實施前揭傷害行為，爰依民法第416 條第1 項第
      1 款規定撤銷系爭土地房屋贈與之債權及物權行為，並依
      據民法第419 條第2 項規定請求被告將系爭土地所有權移
      轉登記予原告，並移轉系爭房屋之事實上處分權予原告。
      又原告早於前開刑事案件偵查庭中已為撤銷贈與系爭房地
      之意思表示，另兩造於前案98年度審重訴第310 號案件中
      撤回起訴狀送達被告，可知於該案起訴狀所為撤銷贈與系
      爭土地房屋之意思表示亦曾送達予被告知悉，另原告於98
      年6 月1 日刑事附帶民事案件調解程序中也曾以言詞表示
      撤銷前開贈與。此外，原告因欲撤銷前揭贈與之債權及物
      權行為，向高雄縣大寮地政事務所調閱系爭土地登記謄本
      時，方始知被告先前未經其同意，竟於93年4 月22日逕持
      原告之印鑑章，將當時仍屬原告所有之系爭土地辦理系爭
      抵押權登記，但原告從未同意被告設定系爭抵押權，應係
      被告於為原告代辦高雄縣林園鄉○○路589 號建物權狀換
      發事宜之際，趁機盜用原告印章所辦理，且兩造間並無任
      何債權債務關係，此皆為被告盜蓋原告私章所為，此觀原
      告並無於抵押權文件上簽名一節自明，故系爭抵押權登記
      既係被告以侵權行為方式而虛偽設定，自屬無效，應予塗
      銷（參見本院卷二第60頁）。又若系爭抵押權確實成立，
      因該抵押權並無擔保債權存在而應歸於消滅，是原告亦得
      依民法第767 條規定請求被告塗銷系爭抵押權。並聲明請
      求：(1)被告應將系爭土地所有權移轉登記予原告；(2)被告
      應將系爭房屋之事實上處分權移轉予原告，並將系爭房屋
      騰空後，全部遷讓交還原告；(3)被告應將系爭土地上之系
      爭抵押權登記予以塗銷；(4)第二項請求願供擔保請准宣告
      假執行。
  二、被告則以：原告並非系爭房屋所有人，且原告先前曾將系
      爭土地房屋借予友人即訴外人張正清無償使用，嗣因無法
      收回該房地，遂於93年3 月間出具委託書請被告代為處理
      ，並允諾被告如可順利收回，即同意將系爭土地房屋作為
      處理此項事務之報酬，又原告事前亦同意為被告設定系爭
      抵押權作為處理前開事務之代價。嗣於同年4 月初，被告
      順利向張正清索回系爭土地房屋，雙方遂合意並共同前往
      大寮地政事務所辦理系爭抵押權設定登記，再於95年8 月
      25日以買賣為原因，將系爭土地所有權移轉登記至被告名
      下，且將系爭房屋之事實上處分權一併移轉予伊，是系爭
      土地房屋並非由原告無償贈與，而係伊代為處理收回該房
      地之對價；且原告在其所指刑事傷害之事實發生後1 年內
      ，均未向被告為撤銷贈與之意思表示，已逾1 年之撤銷時
      效；況且被告並未於97年8 月4 日傷害原告，而係遭原告
      片面誣陷等語資為抗辯。並聲明：(1)原告之訴駁回；(2)如
      受不利判決願供擔保免為假執行。
  三、兩造爭執與不爭執事項：
    (一)當事人不爭執事項：
      (1)系爭房屋係未辦理保存登記之建物，前由原告取得事實
        上處分權（被告對於原告是否為該建物原始起造人一節
        仍有爭執）。又原告先前曾將系爭土地房屋交予張正清
        長期使用，其後再於93年3 月1 日間委託被告向其索回
        ，並簽立委託書1 份為憑（參見本院卷一第58頁）。
      (2)系爭土地前於93年4 月22日辦理系爭抵押權設定登記（
        參見本院卷第一第32至42頁），又依卷附土地登記申請
        書（參見同卷第32頁）乃記載該項土地登記案之申請係
        委託被告代理，惟兩造於當日均有共同前往高雄縣大寮
        鄉地政事務所。
      (3)原告前於93年4 月26日曾親自前往高雄縣大寮鄉地政事
        務所辦理補發高雄縣林園鄉○○路589 號建物權狀（參
        見本院卷二第82至85頁）。
      (4)系爭土地前經原告委託訴外人鄭美月，於95年8 月25日
        前往高雄縣大寮鄉地政事務所，以「買賣」為由辦理所
        有權登記，由原告將該土地所有權移轉登記予被告（參
        見本院卷一第20至31頁），並將系爭房屋之事實上處分
        權移轉由被告取得，且被告並未支付任何金錢予原告收
        受。
      (5)兩造當事人於系爭抵押權設定前及設定後迄今，彼此間
        均無任何債權債務關係存在。
      (6)被告前於97年8 月4 日涉嫌持老虎鉗、螺絲起子等工具
        揮擊原告，及以手肘、右腳傷害原告，致原告受有胸部
        挫傷併挫擦傷、雙前臂挫擦傷、左手臂挫擦傷及左腳挫
        傷等傷害，業據原告提起刑事告訴，由台灣高雄地方法
        院檢察署檢察官提起公訴（97年度偵字第33667 號），
        經本院審理後認定被告確涉有傷害直系血親尊親屬之犯
        行，遂以98年度易字第418 號刑事案件判處有期徒刑5
        月，嗣因檢察官與被告均未提起上訴而告確定（參見本
        院卷二第122 至125 頁）。
      (7)原告前於98年3 月31日即上述98年度易字第418 號刑事
        案件（是時案號為98年度審易字第503 號）審理中提起
        附帶民事訴訟，並經本院通知兩造於同年6 月1 日進行
        調解，但因雙方意見不一致而調解不成立（參見98年度
        附民字第165 號案件卷第19頁）。
      (8)原告另於98年6 月1 日以撤銷贈與為由，對被告起訴請
        求返還不當得利，嗣於98年7 月23日具狀撤回起訴。
    (二)當事人爭執事項：
      (1)兩造究係基於贈與或買賣之法律關係而移轉系爭土地所
        有權及系爭房屋之事實上處分權？
      (2)被告前於97年8月4日是否確有傷害原告之舉？
      (3)原告以撤銷贈與為由，主張被告應將系爭土地所有權移
        轉登記予原告，及將系爭房屋之事實上處分權移轉予原
        告，有無理由？
      (4)原告主張依侵權行為及民法第767 條規定訴請塗銷系爭
        抵押權有無理由？
  四、本院之判斷：
    (一)兩造究係基於贈與或買賣之法律關係而移轉系爭土地所有
      權及系爭房屋之事實上處分權？
      (1)查系爭土地先前雖經原告以「買賣」為由而將所有權移
        轉予被告，然參諸土地登記依法雖就土地所有權歸屬一
        節具有公示效力，惟因地政機關承辦人員於受理登記申
        請之際，僅係依據當事人所檢具相關契約文件憑為移轉
        登記事由，尚無從實質加以審認該項法律關係是否果為
        真實，是仍不得逕以土地謄本所記載移轉登記原因採為
        認定契約性質之唯一依據。準此，本院參酌兩造前於95
        年8 月25日雖以買賣為由，委請他人持土地買賣契約（
        參見本院卷一第26至27頁）向地政機關辦理所有權移轉
        登記，然此節既經原告主張該項登記乃係為求適用土地
        增值稅自用優惠稅率之故，方始改以買賣作為登記原因
        ，並堅詞否認兩造有何成立買賣契約之真意等語，復佐
        以被告亦自認其並未支付任何金錢，原告即同意移轉系
        爭土地所有權等語在卷，足見原告前揭所指之情，核與
        我國一般民間不動產交易常見當事人為圖規避相關高額
        稅賦，而改以其他事由作為登記原因之情大抵相符，尚
        非全然無稽，故本件遂不得逕以上述土地登記原因暨買
        賣契約書內容採為認定兩造間法律關係之依據，合先敘
        明。
      (2)按當事人主張有利於己之事實者，就其事實有舉證之責
        任，民事訴訟法第277 條前段定有明文。又解釋契約或
        意思表示應探求當事人之真意，不得拘泥於所用之辭句
        ，或僅斟酌一方當事人主張、抗辯之陳述。而當事人之
        真意何在，自應以過去事實及其他一切證據資料為斷定
        之標準。其次，民法所稱買賣及贈與之法律關係雖同以
        由當事人間移轉所有權作為構成要件，但二者本質上仍
        因當事人是否確有支付相當對價藉以取得標的物所有權
        而有所差別。本件被告雖迭稱：伊係受原告委託向張正
        清索回系爭土地房屋，原告即同意移轉該土地房屋所有
        權予伊，故伊係有償取得系爭土地房屋，兩造間應係成
        立買賣關係云云，並提出卷附原告所書立委託書1 份為
        證（參見本院卷一第58頁）。然被告上揭所辯非僅為原
        告所否認，且觀乎該委託書內容僅記載原告委託被告代
        為處理系爭土地房屋借用及租賃等相關事務，俱未有片
        語提及原告果有同意將移轉系爭土地所有權及系爭房屋
        之事實上處分權作為處理前開事務之對價，又被告既已
        自承兩造間並未約定其他關於給付金錢之買賣條件在卷
        ，且除此之外亦始終未能針對兩造間確有前述對價約定
        一節舉證以實其說，遂不得徒以被告前開辯詞即採為其
        有利之認定。
      (3)再者，民法第412 條所謂附有負擔之贈與，係指贈與契
        約附有約款，使受贈人負擔應為一定給付之債務者而言
        ，本質仍與一般買賣有別，要不得僅以贈與同時附有特
        定負擔之情，即率爾推認該項負擔果為取得標的物之對
        價。準此，縱令兩造先前果有約定倘若原告得順利取回
        系爭土地房屋，原告即同意將系爭土地所有權及系爭房
        屋之事實上處分權一併移轉予被告之情事，然審諸被告
        僅係受託向張正清索回系爭土地房屋，其間或須支出相
        當勞力、時間及費用，但終究與該土地房屋之整體客觀
        價值難謂相當。又佐以系爭土地房屋本為原告所有（或
        具有事實上處分權），僅因借供友人使用以致暫時未能
        取回，衡情原告仍可透過訴訟或自行採取其他途徑以謀
        救濟，要非專以委由被告處理為限。況且買賣及贈與之
        法律關係迥然有別，其中買賣契約乃係出賣人欲以移轉
        標的物所有權而藉此獲取一定價金（或對價）為其目的
        ，苟如被告所辯原告曾同意以索回系爭土地房屋作為對
        價云云，則原告索回系爭土地房屋之同時，無異將同時
        喪失該等房地所有權，其間並未獲得任何經濟上利益，
        則取回該土地房屋與否對原告而言非但無任何實益，反
        將喪失該等房地所有權及事實上處分權，顯與一般買賣
        交易之常情有悖。依此本院審諸兩造是時約定之真意，
        當係原告同意將系爭土地房屋贈與被告，但附有被告必
        須代為索回該土地房屋之負擔，藉此省卻原告因系爭土
        地房屋於兩造成立贈與之際仍係由他人占有使用、以致
        無法即時依約交付贈與標的物之困難，猶未可逕以原告
        於贈與同時附有特定負擔之情事，即遽認被告果係有償
        取得系爭土地房屋。職是，被告既未能舉證其確係基於
        相當對價而取得系爭土地所有權及系爭房屋之事實上處
        分權，揆諸前揭說明，本院爰認定兩造間乃係基於贈與
        之法律關係而移轉系爭土地所有權及系爭房屋之事實上
        處分權無訛。
    (二)被告前於97年8月4日是否確有傷害原告之舉？
      被告雖於本院98年度易字第418 號刑事案件及本院審理中
      均否認有何傷害原告之舉。然參以兩造前於97年8 月4 日
      9 時許，確有在高雄縣林園鄉○○路589 號一址發生爭執
      ，且原告於同日亦受有胸部挫傷併挫擦傷、雙前臂挫擦傷
      、左上臂挫擦傷、左腳挫傷等傷害等節，業據原告於前開
      刑事案件審判程序結證綦詳，並提出建佑醫院97年8 月4
      日家庭暴力事件驗傷診斷書、97年11月7 日診斷證明書、
      建佑醫院98年4 月16日建佑院字第09800110號函暨病歷各
      1 份為證（參見該案警卷第8 至9 頁、98年度審易字第50
      3 號卷第60至74頁），亦為被告在該刑事案件暨本件審理
      中俱不爭執，是此部分事實應堪認定。再本院詳繹原告在
      前開刑事案件審判程序所為證述內容，針對兩造於當日發
      生衝突之緣由，及其如何遭被告攻擊而受傷與事後報案過
      程等情事，均能清楚記憶而詳予陳述，且其所稱被告之攻
      擊方式亦核與卷附診斷證明書所載傷勢外觀暨受傷位置大
      抵相符，至堪信為真實（本院98年度易字第418 號刑事判
      決亦同此認定），是本院乃認被告前揭所辯當屬臨訟卸責
      之詞，洵無足採，是其於97年8 月4 日確有接續持老虎鉗
      、螺絲起子等工具及以徒手方式傷害原告身體之情，亦堪
      認定。
    (三)原告以撤銷贈與為由，主張被告應將系爭土地所有權移轉
      登記予原告，及將系爭房屋之事實上處分權移轉予原告，
      有無理由？
      (1)按所謂「自認」，係指當事人對於他造主張不利於己之
        事實，於訴訟上承認其為真實而言。查原告雖主張其前
        於台灣高雄地方法院檢察署檢察官97年度偵字第33667
        號案件偵查期間，業已向被告表示欲撤銷本件贈與，亦
        經被告於本院審理中自認屬實云云。然觀諸被告初於98
        年10月26日雖具狀表示「97年8 月4 日以後，在開刑事
        偵查庭時，當庭有向庭上說要以傷害罪換大寮房地（即
        系爭土地房屋）」（參見本院卷一第189 頁），及於98
        年11月25日言詞辯論程序中陳稱：原告在刑事案件偵查
        中確實有表示要以傷害罪交換系爭房屋土地等語（參見
        本院卷二第56頁），惟被告前揭所稱「要以傷害罪交換
        系爭土地房屋」一節究指何意，均未見被告再予說明或
        詳釋其意，則是否即可遽認被告確已自認原告曾表示撤
        銷贈與之事實，容非無疑。復佐以被告於本件審理過程
        均堅稱兩造間就系爭土地房屋應係成立買賣、而非贈與
        之情，且於98年12月21日審理時明確辯稱：原告於本件
        起訴前從未以言詞或書狀表示撤銷贈與等語（參見本院
        卷二第11 9頁）。為此本院審諸自認與否乃涉及訴訟程
        序舉證責任之分配，影響當事人權益甚鉅，理應本於卷
        內所示資料詳予認定，要未可擅自擴張解釋當事人真意
        ，以致影響事實認定之結果。是本件茲依卷附相關事證
        既無從明確認定被告針對原告所主張前於偵查中曾表示
        撤銷系爭土地房屋之贈與之情業已承認為真實，故原告
        前揭主張被告業已自認原告於起訴前曾表示撤銷贈與云
        云，即非可採。
      (2)其次，原告雖另主張於前案即本院98年度審重訴第310
        號案件審理中，因該案撤回起訴狀曾送達予被告收受，
        可知被告是時應已知悉原告撤銷贈與系爭土地房屋之意
        思表示；且原告於98年6 月1 日刑事附帶民事案件調解
        程序中亦曾以言詞表示欲撤銷前開贈與云云。惟查，原
        告前於98年3 月31日雖於上述刑事案件審理中提起附帶
        民事訴訟，然依其起訴狀所載內容乃係主張因遭被告傷
        害而請求精神慰撫金380 萬元等語（參見98年度審附民
        字第72號案卷第1 至3 頁），均未記載有何欲撤銷贈與
        系爭土地房屋之意。又兩造其後雖經本院通知於同年6
        月1 日進行調解，但依卷附調解簡要紀錄內容僅記載「
        原告希望被告能給付300 萬元，但被告仍表示無法接受
        ，且伊未毆打其父（即原告），故本件調解不成立」（
        參見98年度附民字第165 號案卷第19頁），亦無從推認
        原告是日果有當場表示撤銷贈與之事實。另觀乎原告先
        前雖曾以撤銷贈與為由向被告起訴返還系爭土地房屋，
        且由本院以98年度審重訴第310 號案件予以審理，然遍
        觀該案卷附送達證書內容所示，被告僅先後於98年7 月
        15日、同年月23日先後接獲法院送達之補費裁定及原告
        所提出撤回部分訴訟狀（參見該案卷第33、38），且依
        前開補費裁定及撤回部分訴訟狀（參見該案卷第29、36
        頁）內容亦未記載任何原告主張撤銷贈與所憑藉之事實
        及理由，綜此實難推認被告於本件起訴前果有接獲原告
        所為撤銷贈與系爭土地房屋之意思表示，是原告前揭主
        張亦無足採。
      (3)按受贈人對於贈與人有故意侵害之行為，依刑法有處罰
        之明文者，贈與人得撤銷其贈與；前項撤銷權，自贈與
        人知有撤銷原因之時起，1 年內不行使而消滅；又贈與
        之撤銷，應向受贈人以意思表示為之，民法第416 條第
        1 項第1 款、第2 項及第419 條分別定有明文。且上述
        法定期間之性質為除斥期間，其時間經過時權利即告消
        滅。承前所述，原告於93年間將系爭土地房屋贈與被告
        後，被告雖於97年8 月4 日確有不法傷害原告身體之舉
        ，惟原告事實既已明知有撤銷贈與原因，是依前揭法條
        說明，原告應自上述傷害事實發生之日起1 年內即98年
        8 月4 日前，以意思表示向被告主張撤銷贈與，方屬適
        法，然本件既未據原告提出其於上述法定期間果有向被
        告表示撤銷贈與之相關證明，且依本件起訴狀內容既載
        明以該份書狀表示撤銷前開贈與之意（參見本院卷一第
        4 頁），又該起訴狀嗣於98年8 月25日送達予被告收受
        ，此有卷附送達證書1 份可稽（參見本院卷一第17頁）
        ，從而原告乃遲至98年8 月25日方始向被告表示欲撤銷
        贈與系爭土地房屋之意，業已逾越上述1 年之除斥期間
        ，揆諸前揭說明，原告猶以撤銷贈與為由，訴請被告應
        將系爭土地所有權移轉登記及將系爭房屋之事實上處分
        權移轉予原告，俱無理由。
    (四)原告主張依侵權行為及民法第767 條規定訴請塗銷系爭抵
      押權有無理由？
      (1)本件茲據被告辯稱：原告確由與伊共同前往地政機關辦
        理系爭抵押權設定登記等語，且為原告所是認無訛（參
        見本院卷二第56頁），故此部分之事實堪予認定。至原
        告所主張當天是要辦理換發高雄縣林園鄉○○路589 號
        建物權狀云云，然此節前經本院向高雄縣大寮鄉地政事
        務所函調相關申請資料（參見本院卷二第82至100 頁）
        ，可知系爭抵押權申請登記日期為「93年4 月22日」，
        而原告申請換發前開建物權狀日期則為「93年4 月26日
        」，二者申請期間相距4 日，足見原告所稱其係為辦理
        補發建物權狀、惟遭被告趁機持印章盜辦系爭抵押權設
        定登記云云，顯與事實不符，尚難憑採。次者，系爭抵
        押權雖係記載由被告代理原告所申辦（參見本院卷二第
        90頁），然承前所述，兩造既於93年4 月22日確有共同
        前往高雄縣大寮鄉地政事務所，且當日渠等申辦事項亦
        僅有系爭抵押權登記一事，復依卷附申請資料所示，當
        日申辦抵押權登記之際，乃須同時檢附原告印鑑證明書
        及土地所有權狀等相關文件，據此堪認原告針對當日申
        辦內容為何，自難全然諉為不知，從而原告指稱系爭抵
        押權登記係遭被告所盜辦云云，即非可採，是其主張依
        侵權行為訴請塗銷系爭抵押權登記云云，洵無理由。
      (2)其次，原告先前業將系爭土地所有權贈與被告，且未於
        法定除斥期間內為撤銷贈與之意思表示，故被告依法仍
        為系爭土地之所有權人無訛。則原告現時既非系爭土地
        所有權人，是其主張依民法第767 條請求被告塗銷系爭
        抵押權登記云云，亦屬無據。
  五、綜上所述，原告分別主張依撤銷贈與、侵權行為及所有權
      之法律關係，請求被告應將系爭土地所有權移轉登記及將
      系爭房屋之事實上處分權移轉予原告，並將系爭房屋騰空
      後全部遷讓交還，及將系爭抵押權登記予以塗銷，洵無理
      由，俱應予駁回。又原告之訴既經駁回，其假執行之聲請
      亦失所附麗，應併予駁回。
  六、本件事證已臻明確，兩造其餘主張及攻擊防禦方法與證據
      ，經本院斟酌後認與本件判決結果均不生影響，故不一一
      論列，附此敘明。
  七、結論：原告之訴為無理由，依民事訴訟法第78條，判決如
      主文。
中    華    民    國    99    年    1     月    20    日
                  民事第六法庭  法  官   陳明呈
以上正本係照原本作成。
如不服本判決，應於判決送達後20日內向本院提出上訴狀，同時
表明上訴理由（原判決所違背之法令及其具體內容或依訴訟資料
可認為原判決有違背法令之具體事實）；如已於本判決宣示後送
達前提起上訴者，應於判決送達後10日內補具上訴理由（均須按
他造當事人之人數附繕本）。
中    華    民    國    99    年    1     月    20    日
                                 書記官   劉音利


司法院資訊處製作；財團法人民間司法改革基金會備份。
